【裁判字號】    92,聲,1339
【裁判日期】    920724
【裁判案由】    定其應執行刑
【裁判全文】
臺灣板橋地方法院刑事裁定                        九十二年度聲字第一三三九號
    聲  請  人  臺灣板橋地方法院檢察署檢察官
    受  刑  人  甲○○
右列聲請人因受刑人因犯偽造印文等案件，先後判決確定如附表所載，聲請定其應執
行刑（九十二年度執聲字第四六二號），本院裁定如左：
    主  文
甲○○因犯如附表所載之罪，所處如附表所載之刑，應執行有期徒刑拾月。
    理  由
一、本件聲請意旨略以：受刑人甲○○因偽造印文等案件，先後判決確定如附表所載
    ，並有各該判決附卷可稽，依刑法第五十三條、第五十一條第五款規定，應定其
    應執行之刑，爰依刑事訴訟法第四百七十七條第一項聲請裁定定其應執行之刑等
    語。
二、按裁判確定前犯數罪者，併合處罰之，刑法第五十條定有明文，所謂「裁判確定
    前」，應以聲請定執行刑之各罪中最先裁判確定案件之確定時為準，換言之，必
    須其他各罪之犯罪行為時，均在最先一罪判決確定前始符合數罪併罰之條件。只
    要所犯各罪均符合最先一罪裁判確定前所犯，即應由執行檢察官聲請犯罪事實最
    後判決之法院定其各罪之應執行刑，縱令所犯數罪中有一罪刑已經執行完畢，仍
    應就其所犯各罪宣告刑更定應執行刑，在所裁定之執行刑尚未執行完畢前，各罪
    之宣告刑，尚不發生執行完畢之問題。一人犯數罪，是否於裁判確定前所犯，應
    分別將各案犯罪之發生時期（即犯罪時），與最先裁判確定案件之確定時作比較
    ，視其各罪之犯罪時，係在該最先裁判確定案件之確定前，抑在該案裁判確定後
    ，以決定其各罪宣告刑有無數罪併罰之適用。倘比較結果，一部分犯罪係在最先
    裁判確定之案件確定前所為，另一部分犯罪之行為時係在最先裁判確定之案件確
    定後，則此時只能就最先裁判確定之案件及犯罪時間在最先裁判確定之案件確定
    前之犯罪併合處罰，並定其應執行之刑；至於其他發生在裁判確定後之犯罪，亦
    應就該部分犯罪找出其中最先裁判確定之案件，再將其他案件之犯罪時間與該部
    分犯罪最先裁判確定案件之裁判確定時間比較，依前述標準判斷該部分犯罪得否
    併合處罰及定其應執行之刑。次按對於已判決確定之各罪，已經裁定其應執行之
    刑者，如又重複裁定其應執行之刑，自係違反一事不再理之原則，即屬違背法令
    ，對於後裁定，得提起非常上訴，最高法院著有六十八年台非字第五○號判例可
    資參照，可知經定執行刑裁定確定之各罪，基於一事不再理原則，不得再為定執
    行刑之裁定。又按數罪併罰，有二裁判以上者，依刑法第五十一條規定，定其應
    執行刑，刑法第五十三條定有明文。
三、查：
（一）本件受刑人如附件編號一所犯之違反毒品危害防制條例罪，係經臺灣板橋地方
      法院於九十一年五月二十三日判決，其判決之確定時日，為原審判決上訴期間
      屆滿之日，則該罪確定日期應為原審第一審判決上訴期間屆滿之日九十一年六
      月二十五日，而附件編號二所犯之偽造文書罪，其犯罪日期係在九十年三月二
      十一日，顯然係在受刑人所犯附件編號一之違反毒品危害防制條例罪裁判確定
      前所犯，附件編號一、二號所示之罪，符合定執行刑之要件。
（二）按裁判確定前犯數罪者，併合處罰之；又數罪併罰有二裁判以上者，依第五十
      一條之規定定其應執行之刑；刑法第五十條、第五十三條定有明文；又依同法
      第五十一條第七款規定：宣告多數罰金者，於各刑中之最多額以上，各刑合併
      之金額以下，定其金額；而依刑法第四十八條應更正其刑或依第五十三條及第
      五十四條應依刑法第五十一條第五款至第七款之規定，定其應執行刑者，由該
      案犯罪事實罪後判決之法院之檢察官，聲請該法院裁定之；刑事訴訟法第四百
      七十七條第一項亦有明定。次按，數罪併罰案件之執行完畢，係指數罪定其應
      執行刑後，已將該應執行之刑執行完畢而言，若僅數罪中之一罪所宣告之刑執
      行完畢，而數罪合併所定應執行之刑尚未執行完畢，仍係「未執行完畢」；而
      數罪經法院分別判處有期徒刑確定，其中一罪先執行有期徒刑期滿後，法院又
      依檢察官之聲請，以裁定定數罪之應執行刑確定，其在未裁定前已先執行期滿
      之罪，因嗣後合併他罪定應執行刑之結果，檢察官所換發之執行指揮書係執行
      應執行刑，故僅應將其刑期自應執行刑中扣除，不能認為該罪已執行完畢。是
      定應執行之刑，應由犯罪事實最後判決之法院檢察官聲請該法院依法裁定之，
      不能因犯罪之一部分所科之刑業經執行完畢，而認檢察官之聲請為不合法，予
      以駁回。至已執行部分，檢察官於指揮執行時應如何處理，係另一問題，與定
      應執行刑之裁定無涉。（最高法院八十八年台抗字第三二五號裁定要旨參照）
（三）如附件編號一、二號所示之二罪已由臺灣板橋地方法院檢察署檢察官聲請定其
      應執行刑，查受刑人甲○○因違反毒品危害防制條例及偽造印文等罪，經本院
      先後判處如附表所示之刑（詳如附表所示），均經分別確定在案。茲檢察官聲
      請定其應執刑之刑，本院審核認聲請為正當，應定其應執行之刑，爰依刑事訴
      訟法第四百七十七條第一項，刑法第五十三條、第五十一條第五款，裁定如主
      文。
中      華      民      國    九十二     年     七    月     二十四     日
                                  臺灣板橋地方法院刑事第五庭
            法  官  邱 靜 琪
右正本證明與原本無異
如不服本裁定應於送達後五日內向本院提出抗告狀
                                        書記官  黃 頌 棻
中      華      民      國      九十二      年    七    月    二十五    日


司法院資訊處製作；財團法人民間司法改革基金會備份。
